# 请教股权投资和内部交易的实质问题

提问人：wx_5dc3bc5d30f5 时间：2020-04-17 08:05:22
请教，股权既然都代表对被投资单位净资产享有权益，那为什么只有长期股权投资才有内部交易的抵消问题，是什么导致的呢？ 其次，关于内部交易是不是也要看经济实质，如果实质表明是所有者投入或给所有者分配股利，就不是内部交易了吧

回答人：chenyiwei
如果对被投资企业无控制、共同控制或重大影响，则作为金融资产按公允价值（或成本）进行后续计量，这种计量模式下不涉及与被投资企业之间的内部交易抵销问题。